臺灣高雄地方法院刑事判決
111年度審訴字第615號
公  訴  人  臺灣高雄地方檢察署檢察官
被      告  陳金棟



            蔡金郎




上列被告因傷害案件，經檢察官提起公訴（110年度偵字第20386
號），本院判決如下：
    主  文
本件公訴不受理。
    理  由
一、公訴意旨係以：被告陳金棟與吳姬燕（所涉幫助傷害罪嫌另
    為不起訴處分）係兄妹，被告蔡金郎與吳姬燕則係男女朋友
    ，陳金棟、吳姬燕、蔡金郎3人均同住在高雄市○○區○○街000
    巷00號2樓之1。陳金棟、蔡金郎於民國110年7月19日9時15
    分許，在上開住處內，因房屋搬遷糾紛起口角爭執，陳金棟
    因而心生不滿，基於傷害他人身體之犯意，徒手毆打蔡金郎
    眼部，吳姬燕見狀，即上前制止試圖分開陳金棟與蔡金郎2
    人，然陳金棟可預見抓、推他人身體可能造成他人因此跌倒
    受傷，竟另基於傷害他人身體亦不違背其本意之不確定故意
    ，出手抓、推吳姬燕，致吳姬燕因重心不穩跌倒撞擊手部及
    背部，而過程中，蔡金郎亦基於傷害他人身體之犯意，持自
    備之剪刀刺向陳金棟之手部、腳部，蔡金郎因而受有右側眼
    球及眼眶組織頓傷併眼瞼瘀傷之傷害，陳金棟受有左肘撕裂
    傷3.0公分、左下肢撕裂傷2.0公分之傷害，吳姬燕亦受有雙
    上肢及背部多處挫擦傷之傷害。案經陳金棟、蔡金郎、吳姬
    燕提出告訴，因認被告陳金棟（對蔡金郎、吳姬燕）、被告
    蔡金郎（對陳金棟）均係涉犯刑法第277條第1項之傷害罪嫌
    等語。
二、按告訴乃論之罪，告訴人於第一審辯論終結前，得撤回其告
    訴；又告訴經撤回者，法院應諭知不受理之判決，刑事訴訟
    法第238條第1項，及第303條第3款定有明文。
三、本件被告陳金棟、蔡金郎因傷害案件，經檢察官提起公訴，
    認被告2人均係犯刑法第277條第1項之傷害罪。依同法第287
    條前段之規定，須告訴乃論。茲據告訴人蔡金郎、吳姬燕（
    對被告陳金棟）、告訴人陳金棟（對被告蔡金郎）於本院審
    理中成立調解，均具狀聲請撤回其告訴，有調解筆錄、聲請
    撤回告訴狀各2份在卷可稽（審易卷第113至119頁），揆諸
    前開說明，爰不經言詞辯論，逕為諭知不受理之判決。
據上論斷，應依刑事訴訟法第303條第3款、第307條，判決如主
文。
中　　華　　民　　國　　111 　年　　10　　月　　6 　　日
              刑事第五庭  審判長  法  官  黃蕙芳 
　　　　　　　　　                法  官  陳銘珠
　　　　　　　　　                法　官  李昆南
以上正本證明與原本無異。
如不服本判決應於收受送達後20日內向本院提出上訴書狀，並應
敘述具體理由；如未敘述上訴理由者，應於上訴期間屆滿後20日
內向本院補提理由書（均須按他造當事人之人數附繕本）「切勿
逕送上級法院」。
中　　華　　民　　國　　111 　年　　10　　月　　7 　　日
　　　　　　　　　　　　　　　　　書記官　鄭仕暘